【裁判字號】    89,基小,32
【裁判日期】    890414
【裁判案由】    給付管理費
【裁判全文】
臺灣基隆地方法院基隆簡易庭小額民事判決
                              .
    原      告  富景天下公寓大廈管理委員會
    法定代理人  甲○○
    訴訟代理人  姚金發
    被      告  乙○○
右當事人間請求給付管理費事件，本院判決如左：
    主    文
被告應給付原告新台幣伍萬玖仟佰拾肆元。
訴訟費用新台幣壹仟肆佰肆拾玖元由被告負擔。
本判決得假執行。
    爭執事項及理由要領
一、爭執事項：原告起訴主張其為基隆市○○路富景天下公寓大廈依法成立並經向主管
    機關報備之管理委員會，依該公寓大廈區分所有權人會議訂定之住戶規約，並依管
    理委員會議之決議，明定一樓區分所有權人應依房屋坪數按月繳納每坪新台幣（下
    同）二十五元之管理費，被告係社區內坐落門牌基隆市○○區○○路三０號一樓房
    屋之所有權人，總坪數計三十五．九五坪，為社區之區分所有權人，卻自民國八十
    三年六月起至八十八年十一月三十日止積欠管理費計伍萬玖仟佰拾肆元未繳，
    經催告仍不給付，乃訴請被告如數給付等語。被告則以其係因原告無法改善富景天
    下公寓大廈之發電機之噪音及高溫問題，故拒絕繳納管理費等語，資為抗辯。
二、理由要領：
  (一)原告所主張被告係富景天下公寓大廈社區之區分所有權人，應依該公寓大廈區分所
    有權人會議訂定之住戶規約，分擔管理費用，依該社區管理委員會議之決議，應依
    照房屋坪數按月攤付管理費每坪二十五元之管理費，被告係社區內坐落門牌基隆市
    安樂區○○路三０號房屋所有權人，自民國八十三年六月起至八十八年十一月三十
    日止積欠管理費計伍萬玖仟佰拾肆元之事實，業據提出建物登記簿謄本、管理
    委員會議紀錄、被告積欠管理費計算明細表、催繳存證信函、富景天下公寓大廈管
    理組織報備證明（均為影本）各一份為證，並為被告所不爭執，應認原告之主張為
    真實。
  (二)按因契約互負債務者，於他方當事人未為對待給付前，得拒絕自己之給付，民法第
    二百六十四條第一項前段設有規定，而此項同時履行之抗辯，乃係基於雙務契約而
    發生，倘雙方之債務，非本於同一之雙務契約而發生，縱令雙方債務在事實上有密
    切之關係，或雙方之債務雖因同一之雙務契約而發生，然其一方之給付，與他方之
    給付，並非立於互為對待給付之關係者，均不能發生同時履行之抗辯，最高法院五
    十九年台上字第八五○號判例可資參照。本件原告主張被告應負給付公寓大廈管理
    費之義務，係基於該公寓大廈區分所有權人會議訂定之住戶規約之合同行為而發生
    ，而被告抗辯因原告無法改善富景天下公寓大廈之發電機之噪音及高溫問題，故拒
    絕繳納管理費，是項請求乃本於所有權之妨害除去請求權，與上開管理費用並非本
    於同一雙務契約所發生且互為對待給付之關係，自無前揭民法第二百六十四條第一
    項前段之「同時履行抗辯」之適用餘地，被告上開所辯，非有理由。
  (三)從而，原告請求被告如數給付積欠之管理費新台幣伍萬玖仟佰拾肆元，自屬有
    據，應予准許。
  (四)本件係依小額訴訟程序判決，被告敗訴判決部分，應依民事訴訟法第四百三十六條
    之二十，依職權宣告假執行。
中      華      民      國    八十九    年      四      月       十四     日
~B臺灣基隆地方法院基隆簡易庭
~B        法      官  蔡岱霖
右正本證明與原本無異。
對於本件判決如有不服，應於收受送達後二十日內向本院提出上訴書狀，上訴於本院合
議庭，並按他造當事人之人數附俱繕本。
當事人之上訴，非以判決違背法令為理由不得為之，上訴狀應記載上訴理由，表明下列
各款事項：
（一）原判決所違背之法令及其具體內容。
（二）依訴訟資料可認為原判決有違背法令之具體事實。
中      華      民      國    八十九    年      四      月        十九    日
~B      法院書記官    陳淑慧


司法院資訊處製作；財團法人民間司法改革基金會備份。
